Config:
  hfst:
    Gen: ../../generator-gt-norm.hfstol
    Morph: ../../analyser-gt-norm.hfstol
  xerox:
    Gen: ../../generator-gt-norm.xfst
    Morph: ../../analyser-gt-norm.xfst
    App: lookup

Tests:



# todo:
# Proofread the gold standard (below)
# Then: run analyser, then correct.


  Noun - amā: # Noun 19 'eng /est kõik/fin' - full paradigm
     amā+A+Sg+Nom: amā
     amā+A+Sg+Gen: amā
     amā+A+Sg+Par: [aʼmmõ, ammõ]
     amā+A+Sg+Dat: amān
     amā+A+Sg+Ins: amāks
     amā+A+Sg+Ill: [aʼmmõ, ammõ]
     amā+A+Sg+Ela: amāst
     amā+A+Pl+Nom: amād
     amā+A+Pl+Gen: amād
     amā+A+Pl+Par: [äʼmḑi, ämḑi]
     amā+A+Pl+Dat: amādõn
     amā+A+Pl+Ins: amādõks
     amā+A+Pl+Ill: [äʼmži, ämži]
     amā+A+Pl+Ela: [äʼmšti, ämšti]

